臺灣基隆地方法院刑事判決　　　　　　　96年度交易字第54號
聲　請　人　臺灣基隆地方法院檢察署檢察官
被　　　告　丁○○
上列被告因過失傷害案件，經檢察官聲請以簡易判決處刑（96年
度偵字第2579號），本院認不宜以簡易判決處刑，改依通常程序
審理，判決如下：
    主  文
丁○○服用酒類，不能安全駕駛動力交通工具而駕駛，處拘役肆
拾日，如易科罰金，以新台幣壹仟元折算壹日。
被訴過失傷害部分，公訴不受理。
    事  實
一、丁○○自民國96年5 月1 日晚間6 時許起，在位於基隆市○○路168 巷大慶社區之友人住處飲用酒類，已達不能安全駕
    駛動力交通工具之程度，竟仍於同日晚間9 時許，駕駛車號
    5A-6379 號自小客車，自上址友人住處，沿基隆市○○路往
    西定路方向行駛，於同日晚間9 時50分許（聲請簡易判決處
    刑書誤載為晚間10時50分），行經基隆市○○路401 號前，
    因不勝酒力，於下坡彎道處侵入對向車道，上開自小客車之
    左前車頭撞擊對向由乙○○騎乘車號K5A-732 號機車之車頭
    ，乙○○及搭載之乘客甲○○均倒地，致乙○○受有左遠端
    尺骨及左髕骨骨折、左耳撕裂傷等傷害，甲○○受有左尺骨
    骨折、左膝挫傷併髕骨骨折及擦傷、頭部外傷併左耳撕裂傷
    等傷害（過失傷害部分業據撤回告訴，詳後述），嗣經警方
    前往處理，以儀器測試丁○○呼氣中酒精濃度達每公升0.96
    毫克，上情始為警所悉。
二、案經基隆市警察局第四分局報請臺灣基隆地方法院檢察署檢
    察官偵查起訴。
    理  由
甲、程序方面
    檢察官就被告丁○○所涉公共危險及過失傷害等犯行，原聲
    請以簡易判決處刑，惟因被告所涉過失傷害之犯行，業經告
    訴人撤回告訴（詳後述），依法應為不受理之諭知，而有刑
    事訴訟法第451 條之1 第4 項第3 款之情形，故本院認為本
    案不宜以簡易判決處刑，爰依職權改依通常程序審理。
乙、有罪方面
壹、證據能力部分
一、按被告以外之人於偵查中向檢察官所為之陳述，除顯有不可
    信之情況者外，得為證據，刑事訴訟法第159 條之1 第2 項
    定有明文。經查，證人甲○○、乙○○於偵查中向檢察官所
    為之陳述，業經具結，且自筆錄內容觀之，並無不正取供之
    情事，而無顯不可信之情況，依上開規定，自有證據能力。
二、又按被告以外之人於審判外之言詞或書面陳述，除法律有規
    定者外，不得作為證據；又被告以外之人於審判外之陳述，
    雖不符合刑事訴訟法第159 條之1 至第159 條之4 之規定，
    而經當事人於審判程序同意作為證據，法院審酌該言詞陳述
    或書面陳述作成時之情況，認為適當者，亦得為證據，而當
    事人、代理人或辯護人於法院調查證據時，知有上開不得為
    證據之情形，而未於言詞辯論終結前聲明異議者，視有前項
    之同意，刑事訴訟法第159 條第1 項及第159 條之5 分別定
    有明文。本件證人甲○○、乙○○於警詢中所為之陳述，雖
    為被告以外之人於審判外之言詞陳述，然經本院於審判程序
    提示予被告並告以要旨，經被告表示無意見，且未聲明異議
    ，又本院審酌上開證人警詢筆錄之記載，並無不正取供之情
    事，且證人於警詢時並無具結之可能，故就此等審判外言詞
    陳述作成時之情況，應認為適當，依前揭法條意旨，得援為
    本案證據。
貳、事實認定方面
    上開事實，業據被告於警詢、偵查及本院審理時坦承不諱，
    核與證人甲○○、乙○○於警詢及偵查時證述之情節相符，
    並有酒精濃度測試表、現場圖、現場照片在卷可稽，參以被
    告於駕車行駛過程中，侵入對向車道之駕駛行為，堪信被告
    於行為時，確因飲用酒類，處於無法安全駕駛動力交通工具
    之狀態，足認被告之自白與事實相符，本件事證明確，被告
    犯行應堪認定。
、論罪科刑部分
　　核被告所為，係犯刑法第185 條之3 服用酒類不能安全駕駛
    動力交通工具而駕駛罪，爰審酌被告呼氣酒精濃度高達每公
 　 升0.96毫克，且於行駛過程中侵入對向車道，足認被告於服
    用酒類後，已達意識不清之程度，竟仍駕駛動力交通工具，
    顯已危及自身及公眾之安全，惟其於警詢、偵查及本院審理
    時均坦承犯行，並表悔悟之心，犯後態度良好，且前無犯罪
    紀錄等一切情狀，量處如主文所示之刑，並諭知易科罰金之
    折算標準。
丙、公訴不受理方面
一、公訴意旨另以：被告於前揭時、地，因酒精影響，於下坡彎
    道處侵入對向車道，與乙○○騎乘之上開機車發生擦撞，致
    乙○○及甲○○受有前揭傷害，因認被告涉犯刑法第284 條
    第1 項前段之過失傷害罪嫌等情。
二、按告訴乃論之罪，告訴人於第一審辯論終結前得撤回其告訴
    ，又告訴經撤回者，應諭知不受理之判決，刑事訴訟法第
    238 條第1 項、第303 條第3 款定有明文。
三、本件被告被訴過失傷害案件，檢察官認係涉犯刑法第284 條
    第1 項之過失傷害罪，依同法第287 條前段之規定，須告訴
    乃論，而乙○○及甲○○於本件事故發生時，尚未滿20歲，
    故分由法定代理人游林麗霞、謝秋菊獨立提起告訴，嗣告訴
    人游林麗霞、謝秋菊於96年6 月21日本院調查時當庭撤回告
    訴，此有撤回告訴聲請狀、當日訊問筆錄及調解人受交付調
    解事件和解議妥要點在卷可稽，依據前開規定，本件就過失
    傷害部分，不經言詞辯論，逕行諭知不受理之判決。
據上論斷，應依刑事訴訟法第299 條第1 項前段、第303 條第3
款、第307 條、第452 條，刑法第185 條之3 、第41條第1 項前
段，刑法施行法第1 條之1 ，判決如主文。
本案公共危險部分經檢察官丙○○到庭執行職務。
中　　華　　民　　國　　96　　年　　7 　　月　　26　　日
                    交通法庭法    官  邰婉玲
以上正本證明與原本無異。
對於本件判決如有不服，應於收受送達後10日內，向本院提出上
訴書狀，上訴於臺灣高等法院，並按他造當事人之人數附具繕本
。
中　　華　　民　　國　　96　　年　　7 　　月　　26　　日
                            書 記 官  彭筠凱
附錄所犯法條：
中華民國刑法第185 條之3
（重大違背義務致交通危險罪）
服用毒品、麻醉藥品、酒類或其他相類之物，不能安全駕駛動力交通工具
而駕駛者，處1 年以下有期徒刑、拘役或3 萬元以下罰金。
